# 求助陈版主：新三板定向发行业务申请备案时，发行对象为股权以外的其他非现金资产...

提问人：caizhongfu888 时间：2016-12-08 22:12:15
新三板定向发行业务申请备案时，发行对象可以以非现金资产认购新增股份，非现金资产应当经过具有证券、期货相关业务资格的会计师事务所、资产评估机构审计或评估。........非现金资产若为股权以外的其他非现金资产，应当提供资产评估事务所出具的评估报告，评估基准日距审议该交易事项的股东大会召开日不得超过一年， 请问这种情况下是否提供评估基准日的审计报告？

回答人：chenyiwei
在实际操作中，绝大多数情况下是需要提供基准日审计报告的。因为很多评估师认为审计是评估的前置程序。另外如果涉及国有资产，在评估结果申请核准或备案时，基准日审计报告是必备材料。